臺灣花蓮地方法院花蓮簡易庭民事裁定　　　　　　　九十一年度花簡字第二■C三號
　　原　　　告　金革科技股份有限公司

　　法定代理人　陳建章
　
 
右原告與被告梁培基間第三人異議之訴事件，原告應於收受本裁定之日起七日內，補
正下列事項，逾期即駁回其訴，特此裁定。
應補正之事項：被告之姓名及住所或居所，被告為法人或其他團體者，應補正其名稱
及事務所或營業所。
 
中　　　華　　　民　　　國　　九十一　年　　　五　　　月　二十二　　　　日
　　　　　　　　　　　　　　　　　臺灣花蓮地方法院花蓮簡易庭
　　　　　　　　　　　　　　　　　　　法　　　官　陳　雅　敏
右為正本係照原本作成。
本裁定不得抗告。
　　　　　　　　　　　　　　　　　　　法院書記官　徐　宗　賢
 
中　　　華　　　民　　　國　　九十一　年　　　五　　　月　二十三　　　日
臺灣花蓮地方法院花蓮簡易庭宣示判決筆錄　　　　　九十一年度花簡字第二■C三號
　　原　　　告　金革科技股份有限公司
　　　　　　　　　　　　設台北市○○路○段○○號十二樓
　　法定代理人　陳建章　住同右
　　送達代收人　李金泰　住同右
　　被　　　告　花蓮縣稅捐稽徵處
　　　　　　　　　　　　設花蓮市○○路○○號
　　法定代理人　林耀英　住同右
　　訴訟代理人　黃榮銘　住同右
　　　　　　　　林連珠　住同右
 
右當事人間九十一年度花簡字第二０三號第三人異議之訴事件於中華民國九十一年八
月十六日下午四時整，在本院公開宣示判決出席職員如左：
　　　　法　　　官　陳雅敏
　　　　法院書記官　徐宗賢
朗讀案由到場當事人：均未到
法官宣示判決，判決主文、所裁判之訴訟標的及其理由要領如左：
    主  文
法務部行政執行署花蓮行政執行處九十年度營稅執專字第００二一九七七號強制執行
事件，對原告所有ＣＤ光碟試聽機貳台所為之強制執行程序，應予撤銷。
訴訟費用由被告負擔。
    事實及理由
一、按公法上金錢給付義務之執行事件，第三人就執行標的物認有足以排除執行之權
    利時，得於執行程序終結前，依強制執行法第十五條規定向管轄法院提起民事訴
    訟，行政執行法施行細則第十八條定有明文。本件原告以法務部行政執行署花蓮
    行政執行處九十年營稅執專字第二一九七七號強制執行案件中，所查封之光碟試
    聽機二台為其所有而於本院提起第三人異議之訴，依上開行政執行法施行細則之
    規定，本院應有管轄權，先予敘明。
二、原告起訴主張：被告因訴外人傅氏文化事業有限公司（下稱傅氏公司）欠繳九十
    年度營業稅，而將該公司移送花蓮行政執行處強制執行，惟該處於九十一年一月
    三十日下午至花蓮市○○路○○○○○○○號傅氏公司所查封之ＣＤ光碟試聽機
    二台實為原告所有之物，為方便原告商品之銷售而將該二台試視聽機置於傅氏公
    司處供客戶試聽之用，債權人即被告並未查證，誤以為系爭查封物品為傅氏公司
    所有而聲請查封，為此請求撤銷系爭物品之強制執行程序。
三、按第三人就執行標的物有足以排除強制執行之權利者，得於強制執行程序終結前
    ，向執行法院對債權人提起異議之訴。又強制執行法第十五條所謂就執行標的物
    有足以排除強制執行之權利者，係指對於執行標的物有所有權、典權、留置權、
    質權存在情形之一者而言，最高法院六十八年台上字第三一九０號判例參照。經
    查：原告主張被告因傅氏公司積欠稅款而將該公司移送花蓮行政執行處強制執行
    ，卻誤查封原告所有置放於傅氏公司內之ＣＤ光碟試聽機之事實，業據提出試聽
    機陳列架產權合約一份及系爭ＣＤ光碟試聽機照片一紙以為證，並本院依職權調
    閱法務部行政執行署花蓮行政執行處九十年度營稅執專字第００二一九七七號執
    行卷宗核閱屬實，且為被告所不爭執，是原告上開主張自堪信為真實。系爭ＣＤ
    光碟試聽機二台既屬原告所有，被告持其對訴外人傅氏公司之債權為強制執行，
    即有未合。從而，原告依據強制執行法第十五條之規定而為前開請求，即屬正當
    ，應予准許。
四、又義務人或利害關係人對執行命令、執行方法、應遵守之程序或其他侵害利益之
    情事，得於執行程序終結前，向執行機關聲明異議，行政執行法第九條第一項定
    有明文。本件原告原依法向法務部行政執行署花蓮行政執行處聲明異議，竟經該
    處以該第三人（即原告）聲明異議不符行政執行法第九條之聲明異議，該處無法
    依規定辦理而未予處理，致原告為維護權益只得捨便宜之方法而另行起訴徒增訟
    累，是否有當，似有待斟酌，附此敘明。
 
中　  　華　　  民　　　國　　九十一　年　　　八　　　月　   十六 　　　日
    　　　　　　　　　　　　　　　臺灣花蓮地方法院花蓮簡易庭
        　　　　　　　　　　　　　　　法院書記官  徐  宗  賢
                                      法      官  陳  雅  敏
右為正本係照原本作成。
如不服本判決，應於送達後廿日內，向本院提出上訴狀並表明上訴理由，如於本判決
宣示後送達前提起上訴者，應於判決送達後廿日內補提上訴理由書（須附繕本）。
 
　　　　　　　　　　　　　　　　　　　法院書記官  徐  宗  賢
 
中 　　華　 　民　　　國　　九十一  　年　　　八　　　月　     二十   　日